臺灣臺中地方法院民事判決　　　　　　 100年度訴字第2438號
原　　　告　鄭秀爵
　　　　　　談清雲
被　　　告　許家銘
上列當事人間確認董事會決議事件，本院判決如下：
    主      文
原告之訴駁回。
訴訟費用由原告負擔。
    事實及理由
一、按原告之訴，依其所訴之事實，在法律上顯無理由者，法院
    得不經言詞辯論，逕以判決駁回之，民事訴訟法第249條第2
    項定有明文。而所謂依其所訴之事實，在法律上顯無理由者
    ，係指依原告於訴狀內記載之事實觀之，在法律上顯然不能
    獲得勝訴之判決者而言【見最高法院民國(下同)62年台上字
    第845號判例意旨】。
二、本件原告2人起訴主張被告為財團法人黃帝文教基金會(下稱
    黃帝文教基金會)董事長，該基金會於100年5月15日召集第4
    屆第6次董事會，該次董事會決議事項有二：(一)董事長即
    被告提出授權書，同意授權原告鄭秀爵對外代表黃帝文教基
    金會，全權處理外資建廟及合作事宜；(二)解除董事胡鵬飛
    職務。嗣被告為恐因前開授權案而喪失對黃帝文教基金會之
    主導權，乃於100年6月27日下午在台中市○區○○○街151
    號4樓召開100年第1次臨時董事會，在包括已被解除董事職
    務之胡鵬飛在內之6名董事出席下，違法將擔任黃帝文教基
    金會執行長職務之原告鄭秀爵及擔任該基金會黃帝先廟住持
    職務之原告談清雲予以解除職務，並通知原告2人限期移交
    ，致生損害原告2人之合法權益，為此提起本訴等情。並聲
    明：確認黃帝文教基金會100年5月15日第4屆第6次董事會決
    議有效，即100年6月27日第1次臨時董事會決議無效。
三、經查：本件依原告2人提出起訴狀記載之原因事實及相關證
    據資料，發現黃帝文教基金會100年5月15日第4屆第6次董事
    會開會時，係包括兩造及訴外人黃英松、黃國明、曾啟宗、
    李光華、陳巍中、藍炎輝等6人共有9位董事出席而為決議，
    另100年6月27日第1次臨時董事會開會時係由被告及訴外人
    黃淑穆、李光華、黃國明、藍炎輝、胡鵬飛等人共有6位董
    事出席而為決議，此有各該董事會會議記錄之記載可憑。是
    原告2人既起訴確認100年5月15日第4屆第6次董事會決議有
    效，及確認100年6月27日第1次臨時董事會決議無效，因依
    黃帝文教基金會捐助及組織章程第9條第2項規定，董事會須
    有過半數董事出席始得開會，對議案之表決，以出席董事過
    半數同意行之，但重要事項之決議應有3分之2以上董事之出
    席，以董事總額過半數之同意並經主管機關准許後行之，可
    見黃帝文教基金會董事會之運作係採合議制，並非董事長1
    人得以專斷，亦即黃帝文教基金會「董事會」並不等同於黃
    帝文教基金會「董事長」，故原告2人訴請法院確認前開2次
    董事會決議有效與否，卻僅以「董事長許家銘」為起訴之被
    告當事人，依前開說明，原告2人之訴在法律上顯然無法獲
    得勝訴之判決，其起訴即顯無理由，不應准許。爰不經言詞
    辯論，逕行駁回原告之訴。
四、結論：本件原告之訴為顯無理由，依民事訴訟法第249條第2
    項、第78條、第85條第1項前段，判決如主文。
中    華    民    國    100   年     9    月    26    日
                  民事第三庭    法  官  林金灶
以上正本係照原本作成。
如對本判決上訴，須於判決送達後20日內向本院提出上訴狀(須
附繕本)。如委任律師提起上訴者，應一併繳納上訴審裁判費。
中    華    民    國    100   年     9    月    26    日
                                書記官  蕭榮峰